臺灣高等法院臺南分院刑事判決
110年度上訴字第995號
上  訴  人  
即  被  告  王俊傑



選任辯護人  陳廷瑋律師
            吳鎧任律師
上列上訴人因毒品危害防制條例案件，不服臺灣嘉義地方法院10
9年度訴字第78號中華民國110年7月28日第一審判決（起訴案號
：臺灣嘉義地方檢察署108年度偵字第9567號），提起上訴，本
院判決如下：
    主  文
上訴駁回。
    事  實
一、甲○○明知甲基安非他命為第二級毒品，不得持有之以販賣，
    竟意圖營利，分別基於販賣第二級毒品之犯意，以其所持用
    如附表二編號1所示行動電話內之微信或LINE通訊軟體與有
    意購買甲基安非他命之人聯絡交易毒品，而分別以附表一編
    號1至6所示之方式販賣甲基安非他命給韓睿程（3次）、高
    宥鈞（3次），及以附表一編號7所示方式販賣甲基安非他命
    給佯裝為需用毒品者之警員呂協隆，其交易過程中經警當場
    逮捕而未遂，警方並查扣如附表二編號1、2、4、5所示之毒
    品及販毒工具等物。
二、案經嘉義縣警察局朴子分局報請檢察官偵查起訴。
    理  由
一、上開事實，業據被告於警詢、偵訊、原審及本院審理時均自
    白不諱（見警卷第6-8頁、偵卷第11-13、95、97-98頁、聲
    羈字第204號卷第19-22頁、聲羈字第219號卷第20-21頁、原
    審卷一第26-27、115頁、卷二第135、141頁、本院卷第118
    頁），並有下列補強證據可資佐證：
  ㈠附表一編號1-3之犯罪事實，經證人韓睿程證述在卷（見警卷
    第55頁），並有證人韓睿程提出其行動電話微信通訊軟體與
    被告聯絡交易毒品對話內容翻拍照片附卷可參（見警卷第19
    -21頁），與附表二編號1、4、5之物扣案可憑。
  ㈡附表一編號4-5之犯罪事實，有證人高宥鈞之證述可佐（見偵
    卷第50-51、77-78頁），並有附表二編號1所示行動電話內
    被告與證人高宥鈞聯絡交易毒品之LINE聊天紀錄列印資料、
    中華郵政股份有限公司臺南郵局109年1月3日函檢送黃建昇
    帳戶開戶基本資料及交易明細附卷可稽（見偵卷第57-70、1
    35、139頁），與附表二編號1、4、5之物扣案可憑。
  ㈢附表一編號7之犯罪事實，有卷附附表二編號1所示行動電話
    內被告與佯裝購毒者之員警呂協隆聯絡交易毒品對話內容截
    圖、職務報告可參（見警卷第22-26、42頁），且有附表二
    編號1、2、4、5之物扣案可憑。
　㈣附表二編號2之物經送鑑定，檢出含有第二級毒品甲基安非他
    命成分，有高雄市立凱旋醫院108年12月30日高市凱醫驗字
    濫用藥物成品檢驗鑑定書附卷可稽（見偵卷第147頁）。
  ㈤所謂「陷害教唆」，係指行為人原不具犯罪之故意，惟因有
    偵查犯罪權限之人員設計教唆，始萌生犯意，進而著手實行
    犯罪構成要件行為，此項犯意誘發型之誘捕偵查，因係偵查
    犯罪之人員以引誘、教唆犯罪之不正當手段，使原無犯罪意
    思或傾向之人萌生犯意，待其形式上符合著手於犯罪行為之
    實行時，再予逮捕，因嚴重違反刑罰預防目的及正當法律程
    序原則，此種以不正當手段入人於罪，縱其目的在於查緝犯
    罪，但其手段顯然違反憲法對於基本人權之保障，且已逾越
    偵查犯罪之必要程度，對於公共利益之維護並無意義，自當
    予以禁止。至於刑事偵查技術上所謂「釣魚」，係指對於原
    已犯罪或具有犯罪故意之人，以設計引誘之方式，佯與之為
    對合行為，使其暴露犯罪事證，再加以逮捕或偵辦者而言，
    此項機會提供型之誘捕行為，純屬偵查犯罪技巧之範疇，因
    無故意入人於罪之教唆犯意，亦不具使人發生犯罪決意之行
    為，並未違反憲法對於基本人權之保障，且於公共利益之維
    護有其必要性。故前開「釣魚」之偵查作為，既未逸脫正當
    手段之範疇，不能指為違法。至於如何區分兩者，應由法院
    於個案審理中，就行為人是否存有犯罪嫌疑、行為人是否已
    顯露其之犯罪傾向、誘捕偵查之方式及強度是否對行為人造
    成過當壓力而促使其犯罪、行為人最終之犯罪結果與誘捕偵
    查之範圍間是否相當、行為人依誘捕約定完成犯罪之時地密
    接性等，予以綜合審酌判斷之。依被告與員警呂協隆對話內
    容截圖顯示，警員呂協隆於當日下午2時26分許，主動向被
    告發送「你好，請問有在幫叫小姐嗎」，被告則回覆「傳播
    ？」，警員呂協隆則表示「不是」，被告再詢問「不然？」
    、「我不懂」等語，被告與呂協隆初次接觸不懂警員呂協隆
    所稱叫小姐的真正意思為何，然等到警員呂協隆發送「小派
    叫我問問看你這邊有沒有而已」，被告終於了解其意思而回
    覆「有的」，之後雙方則開始就交易毒品之數量、價格進行
    討論（見警卷第22-26頁）。警員呂協隆雖先行以暗語向被
    告提起毒品的交易話題，然被告並非原無販賣之犯意存在，
    此由警員呂協隆發送「小派叫我問問看你這邊有沒有而已」
    ，被告回覆「有的」即明，而被告遭逮捕時，其持有分裝袋
    1批、電子磅秤2台，其若無販毒之意，何需隨時攜帶此物，
    被告也承認此係作為販賣毒品之用等語明確（見原審卷一第
    26-27頁、卷二第141頁），況其在被逮捕之前已於108年7月
    23日、8月16日、8月20日、11月12日、11月14日、11月15日
    販賣甲基安非他命給韓睿程、高宥鈞（如附表一編號1至6所
    示），均足認定被告早即有販賣毒品的故意；至原審判決及
    被告上訴理由似以警方有無「主動性」（原判決第4頁最末
    行、上訴意旨狀第4頁），來判斷「釣魚偵查」合法性云云
    。然主動偵查乃警方辦案本質之所在，所有的「釣魚偵查」
    方式也大都如此，警方也不可能被動的等待犯嫌來接洽，「
    主動性」並非判斷「釣魚偵查」合法要素，行為人原本有無
    販毒的故意才是重點，而被告早已存有販毒之意，已如上述
    ，警員呂協隆主動所為，只是要被告暴露犯罪事證再加以逮
    捕偵辦，不能認係違法；其次，警員呂協隆於對話中表示「
    如果沒有就算了」（見警卷第22頁），準此，警方的誘發行
    為亦無對被告形成過當之壓力。是依上開說明，警方之「釣
    魚偵查」核屬正當之辦案手段。故警方利用此種偵查方式將
    當場交易之被告逮捕，因此，被告於附表一編號7之行為，
    僅止於販賣未遂。
　㈥被告於原審審理中供承：每包大概賺1、2千元。如何賣1000
    元或500元，賺幾成不一定，有2、300元等語明確（見原審
    卷二第141頁），可見被告販賣毒品行為，確有營利意圖至
    明。綜上所述，被告販賣第二級毒品之犯行，事證明確，堪
    予認定，自應依法論科。
二、綜上所述，本案事證明確，被告上開犯行，均堪認定，應予
    論科。
三、論罪科刑：
　㈠按行為後法律有變更者，適用行為時之法律。但行為後之法
    律有利於行為人者，適用最有利於行為人之法律，刑法第2
    條第1項定有明文。查被告行為後，毒品危害防制條例第4條
    第1項、第17條第2項已於109年7月15日施行生效。修正後同
    條例第4條第1項將得併科罰金之數額自2000萬元以下，提高
    為3000萬元以下。另修正前同條例第17條第2項規定「犯第4
    條至第8條之罪於偵查及審判中均自白者，減輕其刑」，修
    正後則規定：「犯第4條至第8條之罪於偵查及『歷次』審判中
    均自白者，減輕其刑」。是以，經比較新舊法規定，修正後
    同條例第4條第1項、第17條第2項對於被告並未比較有利，
    自應適用修正前之毒品危害防制條例第4條第1項、第17條第
    2項之規定。
  ㈡核被告如附表一編號1至6所為，均係犯修正前毒品危害防制
    條例第4條第2項之販賣第二級毒品罪，至於附表一編號7所
    為，係犯修正前同條例第4條第6項、第2項之販賣第二級毒
    品未遂罪。被告販毒前之持有毒品的低度行為，為其販賣之
    高度行為所吸收，均不另論罪，其6次販毒既遂與1次未遂犯
    行，犯意各別，行為互異，應分論併罰。
  ㈢被告前因施用毒品案件，經臺灣臺南地方法院以107年度簡字
    第2795號判處有期徒刑5月，於107年12月21日易科罰金執行
    完畢之事實，有前案紀錄表可參，其於徒刑執行完畢後之5
    年內，故意再犯有期徒刑以上刑之上開各罪，均為累犯。辯
    護人於上訴理由雖主張：被告前案為施用毒品罪，本案為販
    賣毒品罪，罪質、危害及行為態樣不同，不應依累犯加重其
    刑云云，惟查：
　⑴刑法第47條第1項規定：「受徒刑之執行完畢，或一部之執行
    而赦免後，5年以內故意再犯有期徒刑以上之罪者，為累犯
    ，加重本刑至2分之1。」，就累犯的構成要件而言，立法者
    就被告的「前案」要件僅規定「受徒刑之執行完畢」，並未
    限定被告係觸犯何種罪名，亦未區分被告係故意犯或過失犯
    。就被告構成累犯的「效果」，則係規定「應」一律要加重
    其刑，而非賦予法院裁量是否要加重其刑，此乃因「累犯」
    的立法政策源於：「受刑後復犯罪，可證明通常刑之不足以
    懲治其特別惡性，而有加重其刑之必要」、「累犯之加重，
    係因犯罪行為人之刑罰反應力薄弱，需再延長其矯正期間，
    以助其重返社會，並兼顧社會防衛之效果」（歷次立法理由
    參照），實則，現行刑法所定之累犯要件，相當嚴格，係以
    前案「徒刑」執行完畢「5年」內再「故意」再犯有期徒刑
    以上刑之罪者，始構成累犯，排除過失犯之適用（早期並無
    排除過失犯），倘被告於前案徒刑執行完畢後5年之內，不
    加警惕，再故意犯罪，顯有強烈的法敵對意識，而有相當之
    惡性，此時，對此類屢犯不改者給予加重刑責，無違一般人
    之生活經驗及國民感情，此亦可由立法機關對累犯，不問前
    後案的罪質、行為態樣是否相同，均一律提高其假釋門檻即
    可得到驗證（刑法第77條參照）。
  ⑵釋字第775號解釋意旨認刑法第47條規定部分違憲之處，僅限
    於：「惟其不分情節，基於累犯者有其特別惡性及對刑罰反
    應力薄弱等立法理由，一律加重最低本刑，於不符合刑法第
    59條所定要件之情形下，致生行為人所受之刑罰超過其所應
    負擔罪責之個案，其人身自由因此遭受過苛之侵害部分，對
    人民受憲法第8條保障之人身自由所為限制」者，方不符憲
    法罪刑相當原則，牴觸憲法第23條比例原則，大法官會議認
    為於此範圍內，有關機關應自本解釋公布之日起2年內，依
    本解釋意旨修正之。於修正前，為避免發生上述罪刑不相當
    之情形，法院就該個案應依本解釋意旨，裁量是否加重最低
    本刑。該解釋理由並舉例：「本來法院認為諭知6月有期徒
    刑得易科罰金或易服社會勞動即可收矯正之效或足以維持法
    秩序，但於不符合刑法第59條所定要件下，因累犯加重最低
    本刑之結果，法院仍須宣告7月以上有期徒刑，致不得易科
    罰金或易服社會勞動」的情形。上開解釋內容，並無揭示累
    犯加重其刑的適用，限於前案後案之罪質、侵害法益或行為
    態樣相同時，始可適用（最高法院108年度台上字第3050號
    、109年度台上字第5669號判決意旨亦同此見解）。該號解
    釋係著眼於依刑法第47條第1項規定加重其刑，有無導致「
    所受之刑罰超過其所應負擔罪責，人身自由因此遭受過苛之
    侵害」之情形，如果無此情形，自應依累犯規定加重刑責。
    辯護人所提上訴意旨認被告前後案之罪質、危害及行為態樣
    不同，不適用累犯加重其刑云云，顯係對累犯之規範意旨有
    所誤會。
　⑶至最高法院108年度台上字第1606號判決意旨，該判決撤銷該
    案第二審法院判決意旨，雖然提到：「至如何能避免發生『
    罪刑不相當』之情形，自應審酌犯罪行為人之前、後案之犯
    罪類型、行為態樣是否相同或類似；前案執行完畢與後案發
    生之時間相距長短；前案是故意或過失所犯；前案執行是入
    監執行完畢，抑或易科罰金或易服社會勞動而視為執行完畢
    ；前、後案對於他人生命、身體、財產等法益侵害情形如何
    （例如對於習於施用毒品與竊盜慣犯之考量，即或有不同）
    等具體個案各種因素，再兼衡後案犯罪之動機、目的、計畫
    、犯罪行為人之年齡、性格、生長環境、學識、經歷、反省
    態度（即後案之行為內涵及罪責是否明顯偏低）等情綜合判
    斷，以觀其有無特別惡性或對刑罰反應力薄弱而決定是否依
    累犯規定加重最低本刑」等語，然觀諸該案判決全文，是因
    該案被告觸犯廢棄物清理法第46條第4 款非法清理廢棄物罪
    （按：法定最輕本刑為有期徒刑1 年），該案第二審判決未
    及依司法院釋字第775 號解釋意旨，裁量該案被告是否應依
    累犯規定加重最低本刑，逕判處被告有期徒刑1 年1月，最
    高法院因而為上開指摘，且該案最高法院判決的重點仍係在
    「被告是否會因為加重其刑，而導致所受之刑罰超過其所應
    負擔罪責之個案，其人身自由因此遭受過苛之侵害」。再觀
    諸該案最高法院發回後的第二審判決審理結果，乃認被告有
    刑法第59條情輕法重情形，依刑法第59條規定減輕其刑後，
    認為倘依累犯規定加重被告刑度，將對被告人身自由過度侵
    害，最終判處該案被告有期徒刑6 月確定，其結論亦與上開
    關於累犯是否加重其刑之論述相同。
　⑷查被告前因施用毒品案件，經法院判處有期徒刑5月，於107
    年12月21日易科罰金執行完畢之事實，已如上述，其於徒刑
    執行完畢後之5年內，故意再犯本案各罪，均為累犯。被告
    執行完畢之前案罪名、犯罪行為態樣，與其本案所犯罪名、
    行為態樣雖不相同。然其前、後各案所為均是毒品案件，且
    本案所犯者為嚴重之販毒重罪，危害性更重，難認其有因前
    案執行完畢而知所警惕，其刑罰感應力薄弱，且有強烈的法
    敵對意識，且甲基安非他命為檢警嚴加掃蕩、禁絕之違禁物
    ，被告竟不顧禁令，仍持之販賣，造成社會的重大危害，是
    本院認被告於前案執行完畢後，5 年內故意再犯本案有期徒
    刑以上之各罪，對於刑罰的反應力薄弱，有其特別惡性，並
    無司法院大法官會議第775 號解釋意旨所稱「經以累犯加重
    其刑，導致被告所受之刑罰超過其所應負擔罪責，其人身自
    由因此遭受過苛」的情形，仍應依刑法第47條第1 項規定加
    重其刑。
　㈣被告所犯各罪，均於偵查及審理中自白犯行，應均依修正前
    之毒品危害防制條例第17條第2項規定減輕其刑。
  ㈤被告於附表一編號7之犯行，僅止於未遂，已如前述，爰依刑
    法第25條第2項規定減輕其刑。
  ㈥被告同時有刑之加重（累犯）及減輕事由（偵審自白、未遂
    犯），應先加（無期徒刑部分不加重）後減或遞減之。
  ㈦被告於原審雖主張其毒品來源為王國豐云云。惟查，王國豐
    販毒案件，經臺灣臺南地方檢察署以109年度偵字第12285號
    偵查後，其中有關王國豐販賣或轉讓第二級毒品給被告者，
    僅有108年9月2日、108年10月4日、108年11月8日，有嘉義
    縣警察局朴子分局109年6月10日號刑事案件報告書可參（見
    原審卷一第237-243頁），而後經檢察官偵查後，就上開移
    送王國豐3次販毒給被告之事實，以欠缺補強證據而難認有
    犯罪嫌疑，因此為不起訴處分，有該署109年度偵字第12285
    號不起訴處分書可稽（見原審卷二第53-59頁）。此外，亦
    未見有其他發生於被告本案犯行以前關於王國豐販賣或轉讓
    第二級毒品甲基安非他命給被告之犯罪事實遭查獲，是依現
    存卷證，難認有因被告之供述而查獲毒品來源之情，自無毒
    品危害防制條例第17條第1項規定之適用。
　㈧辯護人雖請求依刑法第59條規定，酌減被告之刑責云云。惟
    刑法第59條規定犯罪之情狀可憫恕者，得酌量減輕其刑，其
    所謂「犯罪之情狀」，與同法第57條規定科刑時應審酌之一
    切情狀，並非有截然不同之領域，於裁判上酌減其刑時，應
    就犯罪一切情狀（包括第57條所列舉之10款事項），予以全
    盤考量，審酌其犯罪有無可憫恕之事由（即有無特殊之原因
    與環境，在客觀上足以引起一般同情，以及宣告法定低度刑
    ，是否猶嫌過重等等），以為判斷。而毒品危害防制條例第
    4條針對販賣各級毒品所設刑度，乃是依照各級毒品本身具
    有不同程度之危害性、成癮性，為禁絕毒品擴散、使國民遠
    離毒害，而對於行為人從事販賣各級毒品科予高低不等之刑
    度。從而，自無從僅憑行為多寡、犯罪所得甚低、迫於經濟
    壓力，或是犯罪出於主動或被動等，即謂其犯罪情節足堪同
    情，以免過度斲傷規範威信，架空法定刑度而違反立法本旨
    。而被告對於甲基安非他命是我國嚴加掃蕩、禁絕之違禁物
    ，不得非法販賣，應無不知之理，卻仍為本案犯行，再經審
    酌被告所犯販賣第二級毒品（未遂）罪，經依累犯規定加重
    其刑後，依上開自白或未遂減刑事由減輕其刑後，並無客觀
    上足以引起一般之同情，致處以減刑後最低刑度猶嫌過重之
    情形，是被告所犯各罪，均無適用刑法第59條之餘地。
四、駁回上訴的理由：
　㈠原審以被告罪證明確，因而適用上開規定予以論科，並以行
    為人之責任為基礎，並審酌被告明知甲基安非他命為不得非
    法販賣之第二級毒品，竟為持以販賣圖利，所為並非可取，
    衡以被告為賺取施用毒品所需而販毒之動機、販毒之手法、
    其有前科之素行，各次犯罪情節（包含其附表一編號1至6各
    次販賣既遂之毒品數量、價格，而附表一編號7之販賣金額
    、數量，幸經警及時查獲，而未造成毒害擴散之結果）、自
    陳高中肄業之智識程度、已婚，有2個未成年小孩，小孩由
    其父母、妻子照顧，入監前從事模具工作，月薪約新台幣3
    萬元之家庭生活狀況（見原審卷二第142頁）及其於偵審中
    均坦承犯行之態度等一切情狀，分別量處如附表一「主文」
    欄所示之刑。復就沒收部分說明：⑴被告於附表一編號1至6
    各次販賣第二級毒品所得款項，均為其犯罪所得之物，雖未
    扣案，應依刑法第38條之1第1項、第3項規定宣告沒收追徵
    價額。⑵扣案如附表二編號4、5之物，均為被告所有供各次
    販毒之用，業據被告供明在卷（見原審卷一第26-27頁、卷
    二第141頁），應依毒品危害防制條例第19條第1項規定宣告
    沒收。⑶扣案如附表二編號2之物，經檢出含有甲基安非他命
    成分，業如前述。而此等物品是被告於附表一編號7之過程
    中，欲持往現場交易之標的，堪認此部分的毒品與附表一編
    號7之犯行具有實質關聯性，除鑑驗取樣用罄部分外，剩餘
    之甲基安非他命，應依刑法第18條第1項前段規定沒收銷燬
    。至於用以盛裝附表二編號2甲基安非他命之包裝袋2只，因
    與甲基安非他命相互沾染難以析離，應整體之毒品，均依毒
    品危害防制條例第18條第1項前段規定宣告沒收銷燬。⑷扣案
    如附表二編號3之物，是被告預留供己施用之物；編號6之吸
    食器係其作為吸食毒品之用，均與本案販毒無涉，自不必於
    本案宣告沒收或銷燬等，本院核其認事用法並無不當，量刑
    亦稱妥適，應予維持。
  ㈡被告提起上訴意旨以本案量刑過重，請求從輕量刑云云，惟
    按，刑之量定，為求個案裁判之妥當性，法律賦予法院裁量
    之權，量刑輕重，屬為裁判之事實審法院得依職權自由裁量
    之事項。苟其量刑已以行為人之責任為基礎，並斟酌刑法第
    57條各款所列情狀，在法定刑度內，酌量科刑，如無偏執一
    端，致明顯失出失入情形，上級審法院即不得單就量刑部分
    遽指為不當或違法（最高法院72年台上字第6696號判決）。
    查，原審以行為人之責任為基礎，斟酌刑法第57條之各款事
    由而為刑之量定，已於理由欄中詳加論敘載明，既未逾越法
    定刑度，亦未違反比例原則或罪刑相當原則，難認有何濫用
    權限情形。況販賣第二級毒品之法定刑為無期徒刑或7年以
    上有期徒刑之罪，原審就既遂部分僅量定有期徒刑3年10月
    至4年2月之間（6罪）；未遂部分僅量定有期徒刑2年6月，
    合併定應執行有期徒刑8年，已折讓甚多之刑期，對被告有
    相當之優惠，並無過重之虞，難認有何違法或不當的情形。
    被告提起上訴指摘原審判決不當，請求撤銷改判，為無理由
    ，應予駁回。
據上論結，應依刑事訴訟法第368條，判決如主文。　
本案經檢察官張建強提起公訴，檢察官黃朝貴到庭執行公訴。
中　　華　　民　　國　　110 　年　　10　　月　　14　　日
                  刑事第七庭    審判長法　官  吳勇輝
                                      法　官  吳錦佳
                                      法　官  黃國永
以上正本證明與原本無異。
如不服本判決應於收受送達後20日內向本院提出上訴書狀，其未
敘述上訴理由者，並得於提起上訴後20日內向本院補提理由書（
均須按他造當事人之人數附繕本）「切勿逕送上級法院」。
　　　　　　　　　　　　　　　　　　　書記官  葉宥鈞
中　　華　　民　　國　　110 　年　　10　　月　　14　　日
附錄本案論罪科刑法條全文：
修正前毒品危害防制條例第4條
製造、運輸、販賣第一級毒品者，處死刑或無期徒刑；處無期徒
刑者，得併科新臺幣二千萬元以下罰金。
製造、運輸、販賣第二級毒品者，處無期徒刑或七年以上有期徒
刑，得併科新臺幣一千萬元以下罰金。
製造、運輸、販賣第三級毒品者，處七年以上有期徒刑，得併科
新臺幣七百萬元以下罰金。
製造、運輸、販賣第四級毒品者，處五年以上十二年以下有期徒
刑，得併科新臺幣三百萬元以下罰金。
製造、運輸、販賣專供製造或施用毒品之器具者，處一年以上七
年以下有期徒刑，得併科新臺幣一百萬元以下罰金。
前五項之未遂犯罰之。

附表一：
編號 購毒者           犯罪事實        主    文  1. 韓睿程 韓睿程於民國108年7月23日下午2時50分起至同日晚上11時42分間，以其所持用行動電話之微信通訊軟體與甲○○聯絡交易第二級毒品後，雙方即於聯絡結束後同日某時，在臺南火車站見面，由韓睿程交付1,000元給甲○○，甲○○並當場交付第二級毒品甲基安非他命1包給韓睿程，而販賣第二級毒品。 甲○○販賣第二級毒品，累犯，處有期徒刑參年拾月。 未扣案犯罪所得新臺幣壹仟元沒收，於全部或一部不能沒收或不宜執行沒收時，追徵其價額。扣案如附表二編號1、4、5之物均沒收。  2. 韓睿程 韓睿程於108年8月15日晚上9時34分前至同日晚上9時34分間，以其所持用行動電話之微信通訊軟體與甲○○聯絡交易第二級毒品後，雙方即於翌日（即16日）某時，在臺南火車站見面，由韓睿程交付1,000元給甲○○，甲○○並當場交付第二級毒品甲基安非他命1包給韓睿程，而販賣第二級毒品。 甲○○販賣第二級毒品，累犯，處有期徒刑參年拾月。 未扣案犯罪所得新臺幣壹仟元沒收，於全部或一部不能沒收或不宜執行沒收時，追徵其價額。扣案如附表二編號1、4、5之物均沒收。  3. 韓睿程 甲○○於108年8月20日晚上7時21分許，以其所持用行動電話微信通訊軟體發送「1=6。2=11」表示第二級毒品甲基安非他命1錢售價6,000元、2錢售價11,000元內容之訊息予韓睿程後，韓睿程於同日晚上8時15分至9時3分間，以其所持用行動電話之微信通訊軟體與甲○○聯絡交易第二級毒品後，雙方即於同日晚上10時15分後某時在臺南火車站見面，由韓睿程交付11,000元給甲○○，甲○○並當場交付第二級毒品甲基安非他命1包給韓睿程，而販賣第二級毒品。 甲○○販賣第二級毒品，累犯，處有期徒肆年貳月。 未扣案犯罪所得新臺幣壹萬壹仟元沒收，於全部或一部不能沒收或不宜執行沒收時，追徵其價額。扣案如附表二編號1、4、5之物均沒收。  4. 高宥鈞 高宥鈞於108年11月12日上午7時24分起至翌日（即13日）上午6時56分間，以其所持用行動電話內LINE通訊軟體與甲○○聯絡交易2,000元之第二級毒品，而高宥鈞另委由不知情之姓名年籍不詳之人於12日晚上10時23分許，先行匯款1,000元至甲○○所指定、由不知情之黃建昇所申辦中華郵政股份有限公司臺南郵局帳號00000000000000號帳戶內，其後雙方再於13日上午7時許，在臺南市佳里區仁愛國小前見面，由高宥鈞另行交付1,000元給甲○○，甲○○並當場交付第二級毒品甲基安非他命1包給高宥鈞。 甲○○販賣第二級毒品，累犯，處有期徒刑參年拾月。 未扣案犯罪所得新臺幣貳仟元沒收，於全部或一部不能沒收或不宜執行沒收時，追徵其價額。扣案如附表二編號1、4、5之物均沒收。  5. 高宥鈞 高宥鈞於108年11月14日晚上10時前某時，以其所持用行動電話內LINE通訊軟體與甲○○聯絡交易第二級毒品後，雙方於同日晚上10時許，在臺南市安平區健康路上某統一超商前見面，由甲○○當場交付第二級毒品甲基安非他命1包給高宥鈞，並同意高宥鈞先行賒欠購毒款項500元，而高宥鈞再於翌日（即15日）下午，與甲○○相約見面再次交易第二級毒品時，向甲○○付清所賒欠之購毒款項500元。 甲○○販賣第二級毒品，累犯，處有期徒刑參年拾月。 未扣案犯罪所得新臺幣伍佰元沒收，於全部或一部不能沒收或不宜執行沒收時，追徵其價額。扣案如附表二編號1、4、5之物均沒收。  6. 高宥鈞 高宥鈞於108年11月15日下午2時30分前某時，以其所持用行動電話內LINE通訊軟體與甲○○聯絡交易第二級毒品後，雙方於同日下午2時30分許，在臺南市後甲圓環附近某夾娃娃機店前見面，由高宥鈞當場交付7,500元（包含前一日向甲○○購毒賒欠款項500元），而甲○○當場交付第二級毒品甲基安非他命1包給高宥鈞。 甲○○販賣第二級毒品，累犯，處有期徒刑肆年。 未扣案犯罪所得新臺幣柒仟元沒收，於全部或一部不能沒收或不宜執行沒收時，追徵其價額。扣案如附表二編號1、4、5之物均沒收。  7. 呂協隆 緣韓睿程於108年11月15日遭嘉義縣警察局朴子分局警員呂協隆查獲涉嫌違反毒品危害防制條例，經韓睿程告知其毒品來源與購買毒品途徑為甲○○後，由員警呂協隆佯為需用毒品者，自同年月16日下午1時40分起至同年月26日下午2時31分間，以微信通訊軟體與甲○○聯絡，相約由呂協隆以14,000元之代價購買第二級毒品甲基安非他命2錢，並於108年11月26日下午4時30分許在嘉義縣朴子市大槺榔987號「凱悅旅館」見面交易。而後，甲○○與佯為購買毒品者之員警呂協隆於該日下午6時40分許，在上開「凱悅旅館」102號房見面，甲○○取出附表二編號2所示之物欲進行交易之際，經警當場表明身分進行逮捕。 甲○○販賣第二級毒品，未遂，累犯，處有期徒刑貳年陸月。 扣案如附表二編號1、4、5之物均沒收。扣案如附表二編號2之物均沒收銷燬。 

附表二：
編號    扣案物品名稱、數量  1. 插附門號0000000000號SIM卡之I-Phone廠牌行動電話（IMEI碼：000000000000000）1支  2. 第二級毒品甲基安非他命2包（淨重分別為3.526公克、3.498公克，驗餘淨重各為3.515公克、3.489公克）  3. 第二級毒品甲基安非他命1包（淨重0.182公克，驗餘淨重0.173公克）  4. 分裝袋1批  5. 電子磅秤2台  6. 吸食器1組